ServerSide/Hunspell/quh_BO/quh_BO.aff
SFX V   y     wasarqaykupis y
SFX V   y     sarqaykipis y
SFX V   y     sasorqapis  y
SFX V   y     sasorqaykupis y
SFX V   y     sasorqankupis y
SFX V   y     sarqaykichejpis y
SFX V   y     sasorqachejpis y
SFX V   y     sasqanipis  y
SFX V   y     sasqankipis y
SFX V   y     sasqanchejpis y
SFX V   y     sasqaykupis y
SFX V   y     sasqankichejpis y
SFX V   y     sasqankupis y
SFX V   y     sawasqankipis y
SFX V   y     sawasqapis  y
SFX V   y     sawasqankichejpis y
SFX V   y     sawasqankupis y
SFX V   y     wasasqankipis y
SFX V   y     wasasqapis  y
SFX V   y     wasasqankichejpis y
SFX V   y     wasasqankupis y
SFX V   y     sawasqanchejpis y
SFX V   y     sawasqaykupis y
SFX V   y     wasasqanchejpis y
SFX V   y     wasasqaykupis y
SFX V   y     sasqaykipis y
SFX V   y     sasusqapis  y
SFX V   y     sasusqaykupis y
SFX V   y     sasusqankupis y
SFX V   y     sasqaykichejpis y
SFX V   y     sasusqachejpis y
SFX V   y     saychunpis  y
SFX V   y     sasunychejpis y
SFX V   y     sachunkupis y
SFX V   y     sawaypis    y
SFX V   y     sawachunpis y
SFX V   y     sawaychejpis y
SFX V   y     sawachunkupis y
SFX V   y     wasaypis    y
SFX V   y     wasachunpis y
SFX V   y     wasaychejpis y
SFX V   y     wasachunkupis y
SFX V   y     sawasunpis  y
SFX V   y     sawaykupis  y
SFX V   y     wasasunpis  y
SFX V   y     wasaykupis  y
SFX V   y     sasuchunpis y
SFX V   y     sasuchunkupis y
SFX V   y     saymanpis   y
SFX V   y     sawajpis    y
SFX V   y     sankimanpis y
SFX V   y     sanmanpis   y
SFX V   y     sasunmanpis y
SFX V   y     sasunchejmanpis y
SFX V   y     saykumanpis y
SFX V   y     sawajchejpis y
SFX V   y     sankichejmanpis y
SFX V   y     sankumanpis y
SFX V   y     sawankimanpis y
SFX V   y     sawanmanpis y
SFX V   y     sawankichejmanpis y
SFX V   y     sawankumanpis y
SFX V   y     wasankimanpis y
SFX V   y     wasanmanpis y
SFX V   y     wasankichejmanpis y
SFX V   y     wasankumanpis y
SFX V   y     sawanchejmanpis y
SFX V   y     sawaykumanpis y
SFX V   y     wasanchejmanpis y
SFX V   y     wasaykumanpis y
SFX V   y     saykimanpis y
SFX V   y     sasunkimanpis y
SFX V   y     sasuykumanpis y
SFX V   y     sasunkumanpis y
SFX V   y     saykichejmanpis y
SFX V   y     sasunkichejmanpis y
SFX V   y     sanapis     y
SFX V   y     sanaypis    y
SFX V   y     sanaykipis  y
SFX V   y     sananpis    y
SFX V   y     sananchejpis y
SFX V   y     sanaykupis  y
SFX V   y     sanaykichejpis y
SFX V   y     sananku     y
SFX V   y     sanawaykipis y
SFX V   y     sanawanpis  y
SFX V   y     sanawaykichejpis y
SFX V   y     sanawankupis y
SFX V   y     wasanaykipis y
SFX V   y     wasananpis  y
SFX V   y     wasanaykichejpis y
SFX V   y     wasanankupis y
SFX V   y     sanawanchejpis y
SFX V   y     sanawaykupis y
SFX V   y     wasananchejpis y
SFX V   y     wasanaykupis y
SFX V   y     sanasuypis  y
SFX V   y     sanasunpis  y
SFX V   y     sanasuykupis y
SFX V   y     sanasunkupis y
SFX V   y     sasunaypis  y
SFX V   y     sasunanpis  y
SFX V   y     sasunaykupis y
SFX V   y     sasunankupis y
SFX V   y     sanasuykichejpis y
SFX V   y     sasunaykichejpis y
SFX V   y     sasqapis    y
SFX V   y     sasqaypis   y
SFX V   y     sasqaykipis y
SFX V   y     sasqanpis   y
SFX V   y     sasqanchejpis y
SFX V   y     sasqaykupis y
SFX V   y     sasqaykichejpis y
SFX V   y     sasqankupis y
SFX V   y     sawasqaykipis y
SFX V   y     sawasqanpis y
SFX V   y     sawasqaykichejpis y
SFX V   y     sawasqankupis y
SFX V   y     wasasqaykipis y
SFX V   y     wasasqanpis y
SFX V   y     wasasqaykichejpis y
SFX V   y     wasasqankupis y
SFX V   y     sawasqanchejpis y
SFX V   y     sawasqaykupis y
SFX V   y     wasasqanchejpis y
SFX V   y     wasasqaykupis y
SFX V   y     sasusqaypis y
SFX V   y     sasusqanpis y
SFX V   y     sasusqaykupis y
SFX V   y     sasusqankupis y
SFX V   y     sasusqaykichejpis y
SFX V   y     saspapis    y
SFX V   y     sawaspapis  y
SFX V   y     wasaspapis  y
SFX V   y     sasuspapis  y
SFX V   y     sajtiypis   y
SFX V   y     sajtiykipis y
SFX V   y     sajtinpis   y
SFX V   y     sajtinchejpis y
SFX V   y     sajtiykupis y
SFX V   y     sajtiykichejpis y
SFX V   y     sajtinkupis y
SFX V   y     sawajtiykipis y
SFX V   y     sawajtinpis y
SFX V   y     sawajtiykichejpis y
SFX V   y     sawajtinkupis y
SFX V   y     wasajtiykipis y
SFX V   y     wasajtinpis y
SFX V   y     wasajtiykichejpis y
SFX V   y     wasajtinkupis y
SFX V   y     sawajtinchejpis y
SFX V   y     sawajtiykupis y
SFX V   y     wasajtinchejpis y
SFX V   y     wasajtiykupis y
SFX V   y     sasojtiypis y
SFX V   y     sasojtinpis y
SFX V   y     sasojtiykupis y
SFX V   y     sasojtinkupis y
SFX V   y     sasojtiykichejpis y
SFX V   y     shanipis    y
SFX V   y     shankipis   y
SFX V   y     shanpis     y
SFX V   y     shanchejpis y
SFX V   y     shaykupis   y
SFX V   y     shankichejpis y
SFX V   y     shankupis   y
SFX V   y     shawankipis y
SFX V   y     shawanpis   y
SFX V   y     shawankichejpis y
SFX V   y     shawankupis y
SFX V   y     washankipis y
SFX V   y     washanpis   y
SFX V   y     washankichejpis y
SFX V   y     washankupis y
SFX V   y     shawanchejpis y
SFX V   y     shawaykupis y
SFX V   y     washanchejpis y
SFX V   y     washaykupis y
SFX V   y     shaykipis   y
SFX V   y     shasunkipis y
SFX V   y     shasuykupis y
SFX V   y     shasunkupis y
SFX V   y     shaykichejpis y
SFX V   y     shasunkichejpis y
SFX V   y     shasajpis   y
SFX V   y     shangapis   y
SFX V   y     shasunchejpis y
SFX V   y     shasqaykupis y
SFX V   y     shasaykupis y
SFX V   y     shasajkupis y
SFX V   y     shanqankupis y
SFX V   y     shawanqapis y
SFX V   y     shawanqankupis y
SFX V   y     washanqapis y
SFX V   y     washanqankupis y
SFX V   y     shawasunchejpis y
SFX V   y     shawasqaykupis y
SFX V   y     shawasaykupis y
SFX V   y     shawasajkupis y
SFX V   y     washasunchejpis y
SFX V   y     washasqaykupis y
SFX V   y     washasaykupis y
SFX V   y     washasajkupis y
SFX V   y     shasqaykipis y
SFX V   y     shasonqapis y
SFX V   y     shasusqaykupis y
SFX V   y     shasusaykupis y
SFX V   y     shasusajkupis y
SFX V   y     shasonqankupis y
SFX V   y     shasqaykichejpis y
SFX V   y     shasonqachejpis y
SFX V   y     sharqanipis y
SFX V   y     sharqankipis y
SFX V   y     sharqapis   y
SFX V   y     sharqanchejpis y
SFX V   y     sharqaykupis y
SFX V   y     sharqankichejpis y
SFX V   y     sharqankupis y
SFX V   y     shawarqankipis y
SFX V   y     shawarqapis y
SFX V   y     shawarqankichejpis y
SFX V   y     shawarqankupis y
SFX V   y     washarqankipis y
SFX V   y     washarqapis y
SFX V   y     washarqankichejpis y
SFX V   y     washarqankupis y
SFX V   y     shawarqanchejpis y
SFX V   y     shawarqaykupis y
SFX V   y     washarqanchejpis y
SFX V   y     washarqaykupis y
SFX V   y     sharqaykipis y
SFX V   y     shasorqapis y
SFX V   y     shasorqaykupis y
SFX V   y     shasorqankupis y
SFX V   y     sharqaykichejpis y
SFX V   y     shasorqachejpis y
SFX V   y     shasqanipis y
SFX V   y     shasqankipis y
SFX V   y     shasqanchejpis y
SFX V   y     shasqaykupis y
SFX V   y     shasqankichejpis y
SFX V   y     shasqankupis y
SFX V   y     shawasqankipis y
SFX V   y     shawasqapis y
SFX V   y     shawasqankichejpis y
SFX V   y     shawasqankupis y
SFX V   y     washasqankipis y
SFX V   y     washasqapis y
SFX V   y     washasqankichejpis y
SFX V   y     washasqankupis y
SFX V   y     shawasqanchejpis y
SFX V   y     shawasqaykupis y
SFX V   y     washasqanchejpis y
SFX V   y     washasqaykupis y
SFX V   y     shasqaykipis y
SFX V   y     shasusqapis y
SFX V   y     shasusqaykupis y
SFX V   y     shasusqankupis y
SFX V   y     shasqaykichejpis y
SFX V   y     shasusqachejpis y
SFX V   y     shaychunpis y
SFX V   y     shasunychejpis y
SFX V   y     shachunkupis y
SFX V   y     shawaypis   y
SFX V   y     shawachunpis y
SFX V   y     shawaychejpis y
SFX V   y     shawachunkupis y
SFX V   y     washaypis   y
